# 同一控制下控股合并取得的子公司后注销法人资格，合并报表及母公司报表应如何处理

提问人：沉默羔羊 时间：2013-11-27 19:04:44
BCD三个公司 2009 年1-8月收入和成本需不需要反映在A公司的报表中呢？

回答人：chenyiwei
母公司的个别报表中不反映被吸收合并的子公司在吸收合并完成日之前的损益，但会反映在吸收合并完成日确认的投资收益中。